臺灣臺南地方法院刑事判決　　　　　　　94年度訴字第1057號
公　訴　人　臺灣臺南地方法院檢察署檢察官
被　　　告　戊○○
　　　　　　　　　　　號(
上列被告因搶奪案件，經檢察官提起公訴（九十四年度偵字第
九五八七號），被告於本院準備程序進行中，先就被訴事實為有
罪之陳述，經本院合議庭裁定由受命法官獨任進行簡式審判程序
，判決如下：
    主  文
戊○○連續意圖為自己不法之所有，而搶奪他人之動產，累犯，
處有期徒刑壹年貳月。
    事  實
一、戊○○前因違反肅清煙毒條例及麻醉藥品管理條例案件，經
    臺灣高等法院臺中分院於民國八十五年九月三十日以八十五
    年度上訴字第一七五四號判處有期徒刑各三年二月、三月，
    嗣經定應執行有期徒刑三年三月確定，甫於九十年五月二日
    縮刑期滿執行完畢，仍不知悔改，因失業缺錢花用，竟基於
    意圖為自己不法所有之概括犯意，自九十四年七月二十三日
    起至同年月二十八日止，頭帶半罩式安全帽，騎乘車號ＧＢ
    ９—００１號重型機車，在台南縣永康市一帶，尾隨獨自行
    走於路上之女子至無人處，連續為以下之搶奪犯行：
（一）戊○○於九十四年七月二十三日十七時二十分許，頭帶半
      罩式安全帽，騎乘車號ＧＢ９—００１號重型機車，在臺
      南縣永康市○○街一０七號前，趁丁○○獨自一人行走未
      及防備之際，徒手行搶丁○○手上之錢包手一只，內有國
      民身分證一張、新臺幣（下同）一千六百元。戊○○得逞
      後，即以左腳向後彎屈遮掩其車牌號碼方式加速逃逸，並
      將現金一千六百元花用殆盡，其餘財物則隨意棄置。
（二）戊○○於九十四年七月二十五日上午九時五十分許，在臺
      南縣永康市○○○路一０八二號前，趁乙○○獨自一人行
      走未及防備之際，以前開相同手法，搶奪乙○○手上之手
      提袋一只，內有皮夾一只、全民健康保險卡、國民身分證
      各一張、現金三萬二千元。戊○○得逞後，即以左腳向後
      彎屈遮掩其車牌號碼方式加速逃逸，並將現金三萬二千元
      花用殆盡，其餘財物則隨意棄置。
（三）戊○○於九十四年七月二十八日二十二時三十分許，在臺
      南縣永康市○○街二一巷一五號前，趁王樂玲獨自一人行
      走未及防備之際，以前開相同手法，搶奪吳樂玲手上之手
      提包一只，內有甲○○及其女郭怡岑之全民健康保險卡各
      一張、農民銀行金融卡一張、鑰匙五支、現金一千五百元
      。戊○○得逞後，即以左腳向後彎屈遮掩其車牌號碼方式
      加速逃逸，並將現金一千五百元花用殆盡。
二、嗣經警循線持搜索票前往戊○○位於彰化縣田中鎮○○路○
    段一００巷二九八弄二十號住處搜索，當場查扣甲○○及其
    女郭怡岑之全民健康保險卡各一張、農民銀行金融卡一張、
    鑰匙五支（均業經警發還），並扣得戊○○作案時所穿著之
    黑色短袖上衣一件、藍白色運動外套一件、半罩式安全帽一
    頂、涼鞋一雙。
三、案經臺南縣警察局永康分局報請臺灣臺南地方法院檢察署檢
    察官偵查起訴。
    理  由
一、本案被告所犯刑法第三百二十五條第一項之普通搶奪罪，並
    非死刑、無期徒刑或最輕本刑有期徒刑三年以上之罪，亦非
    高等法院管轄第一審案件，且於準備程序進行中，被告先就
    被訴事實為有罪之陳述（見本院卷第二五頁），經告知被告
    簡式審判程序之旨，並聽取檢察官、被告之意見後，本院合
    議庭裁定由受命法官進行簡式審判程序，是本案之證據調查
    ，依刑事訴訟法第二百七十三條之二規定，不受同法第一百
    五十九條第一項、第一百六十一條之二、第一百六十一條之
    三、第一百六十三條之一及第一百六十四條至第一百七十條
    規定之限制，合先敘明。
二、上開犯罪事實，迭據被告戊○○於警詢、偵查及本院審理時
    坦承不諱，核與被害人丁○○、乙○○、甲○○於警詢中指
    訴之情節相符，且有搜索扣押證筆錄、贓物認領保管單各一
    紙、被告於九十四年七月二十五日上午九時五十二分許，頭
    帶半罩式安全帽，騎乘車號ＧＢ９—００１號重型機車，在
    臺南縣永康市○○○路與中山南路口遭側錄之翻拍照片二幀
    在卷可資佐證（見警卷第二五至二六、三十至三一頁），是
    被告上開自白與事實相符，堪以採信。本件事證已臻明確，
    被告犯行洵堪認定，自應依法論科。
三、核被告所為，係犯刑法第三百二十五條第一項之普通搶奪罪
    。被告先後多次搶奪犯行，時間緊接，所犯係構成要件相同
    之罪，顯係基於概括之犯意反覆為之，應依刑法第五十六條
    連續犯之規定論以一罪，並依法加重其刑。又被告有如事實
    欄一所載之前案科刑及執行紀錄，有卷附台灣高等法院被告
    前案紀錄表可按，其受有期徒刑之執行完畢，五年以內再犯
    有期徒刑以上之罪，為累犯，應依刑法第四十七條之規定加
    重其刑，並依刑法第七十條之規定遞加重其刑。爰審酌被告
    正值輕壯之年，卻不思正途賺取錢財，竟騎乘機車尾隨防衛
    能力薄弱之獨行女子行搶財物，對於他人之財產安全危害非
    輕，併審酌其徒手行搶之犯罪手段、搶奪之次數、及犯罪後
    坦承犯行等一切情狀，量處如主文所示之刑。至於扣案之被
    告作案時所穿著之黑色短袖上衣一件、藍白色運動外套一件
    、半罩式安全帽一頂、涼鞋一雙，雖屬被告所有之物，但與
    本案連續搶奪罪並無直接之關連性，爰不予宣告沒收，附此
    敘明。
據上論斷，應依刑事訴訟法第二百七十三條之一第一項、二百九
十九條第一項前段、刑法第五十六條、第三百二十五條第一項、
第四十七條，罰金罰鍰提高標準條例第一條前段，判決如主文。
本案經檢察官丙○○到庭執行職務。
中　　華　　民　　國　　94　　年　　9 　　月　　22　　日
　　　　　　　　　刑事第五庭    法　官　張銘晃
以上正本證明與原本無異。
如不服本判決，應於收受送達後10日內向本院提出上訴書狀（應
附繕本）。
　　　　　　　　　　　　　　　　書記官  林憶梅
中　　華　　民　　國　　94　　年　　9 　　月　　22　　日
附錄本案論罪科刑法條
刑法第325條第1項
意圖為自己或第三人不法之所有，而搶奪他人之動產者，處6月
以上5年以下有期徒刑。
